【裁判字號】    92,訴,266
【裁判日期】    920520
【裁判案由】    違反毒品危害防制條例
【裁判全文】
臺灣屏東地方法院刑事判決                          九十二年度訴字第二六六號
    公  訴  人  臺灣屏東地方法院檢察署檢察官
    被      告  甲○○
右被告因違反毒品危害防制條例案件，經檢察官提起公訴（九十二年度毒偵字第五二
七、毒偵緝字第五四號），暨移送併辦 (九十二年度毒偵字第六二九號)，本院判決
如左：
     主  文
甲○○連續施用第一級毒品，處有期徒刑捌月，扣案之第一級毒品海洛因含包裝重零
點參貳公克 (淨重零點零參公克)、零點參貳公克 (淨重零點壹柒公克)，均沒收銷燬
之；扣案之止血橡皮管壹條、針筒伍支、分裝鏟子壹支、夾鏈袋及裝毒品用皮包各壹
個，均沒收。又施用第二級毒品，處有期徒刑肆月，應執行有期徒刑拾月，扣案之第
一級毒品海洛因含包裝重零點參貳公克 (淨重零點零參公克)、零點參貳公克 (淨重
零點壹柒公克)，均沒收銷燬之；扣案之止血橡皮管壹條、針筒伍支、分裝鏟子壹支
、夾鏈袋及裝毒品用皮包各壹個，均沒收。
     事  實
一、甲○○前因施用毒品，經觀察、勒戒後，認無繼續施用毒品傾向，由臺灣高雄地
    方法院檢察署檢察官於民國九十年八月二十七日，以九十年度毒偵字第三七二九
    號為不起訴處分確定。五年內，又基於施用第一級毒品之概括犯意，自九十一年
    三月間某日起至九十二年二月十八日止，連續多次在屏東市住處施用第一級毒品
    海洛因，另基於施用第二級毒品之犯意，於九十二年三月二十七日在屏東市朋友
    住處施用第二級毒品安非他命一次。嗣為警(一)於九十一年四月三日二十時三十分
    許，在屏東市○○街一○七號查獲，並扣得第一級毒品海洛因 (含包裝重○‧三
    二公克)、止血橡皮管一條及針筒二支；(二)於九十一年五月十五日十三時四十分
    許，在屏東市○○路一八二號查獲，並扣得注射針筒二支、夾鏈袋一個；(三)於九
    十二年二月十八日二十三時四十分許，在屏東市○○路一二三號寶建醫院前查獲
    ；(四)於九十二年三月二十八日，在屏東市○○路與仁愛路口查獲，並扣得第一級
    毒品海洛因 (含包裝重○‧三二公克)、注射針筒及分裝鏟子各一支、裝毒品之
    皮包一個。甲○○經送觀察勒戒後，認有繼續施用毒品傾向。
二、案經屏東縣警察局屏東分局報告臺灣屏東地方法院檢察署檢察官偵查起訴暨移送
    併辦。
     理  由
一、訊據被告甲○○對於右揭犯罪事實皆已坦承不諱，且被告多次為警查獲所採得之
    尿液經送檢驗，均呈嗎啡陽性反應，九十二年三月二十八日為警採得之尿液經送
    檢驗，呈甲基安非他命陽性反應，有尿液採證編號姓名對照表、屏東縣衛生局煙
    毒及麻醉藥品類委託檢驗結果通知書屏縣衛檢六字第９１０１０９號、第９１０
    １３１號、９２００９３號、９２０１５１號在卷可稽。此外，復有查獲之毒品
    、供施用毒品用之止血橡皮管一條、針筒五支、分裝鏟子一支、夾鏈袋及裝毒品
    用皮包各一個等物可資參佐，扣案之毒品經送鑑驗，均含第一級毒品海洛因成分
    ，重量分別為淨重○‧○三公克 (包裝重○‧二九公克)、淨重○‧一七公克 (
    包裝重○‧一五公克)，有法務部調查局鑑定通知書調科壹字第２４０００２１
    ２４號、000000000號在卷為憑。又被告前因施用毒品，經觀察勒戒後
    ，認無繼續施用毒品傾向，由臺灣高雄地方法院檢察署檢察官於九十年八月二十
    七日，以九十年度毒偵字第三七二九號為不起訴處分確定，五年內，被告再因犯
    本案，經觀察勒戒後，認有繼續施用毒品傾向，有被告全國前案紀錄表、臺灣屏
    東看守所附設勒戒所屏所衛字第０９２００００６１９號函在卷可按，事證明確
    ，被告犯行洵堪認定。
二、核被告所為，係犯毒品危害防制條例第十條第一項、第二項之罪。被告先後多次
    施用第一級毒品，時間緊接，方法相同，觸犯構成要件相同之罪，應依連續犯規
    定，論以一罪，並依法加重其刑。被告所犯上開二罪間，犯意各別，罪名有異，
    應分論併罰。公訴人雖未就被告於九十二年二月十八日施用第一級毒品之犯行提
    起公訴，然檢察官就犯罪事實一部起訴者，效力及於全部，本件未起訴部分與起
    訴部分有連續犯之關係，已如前述，本院自應就屬裁判上一罪之他部一併加以審
    判。爰審酌被告前因施用毒品，已獲不起訴處分，數月後即又再次施用毒品，足
    認悔意不堅，惟因施用毒品乃自戕行為，且被告犯後尚能坦認犯行，態度良好等
    情狀，分別量處如主文所示之刑，並定應執行刑。扣案之第一級毒海洛因含包裝
    重○‧三二公克 (淨重○‧○三公克)、○‧三二公克 (淨重○‧一七公克)，均
    應依毒品危害防制條例第十八條第一項前段，沒收銷燬之；扣案之止血橡皮管一
    條、針筒五支、分裝鏟子一支、夾鏈袋及裝毒品用皮包各一個，為被告所有供其
    施用毒品所用，業據其供明在卷，均宣告沒收。
據上論斷，應依刑事訴訟法第二百九十九條第一項前段、毒品危害防制條例第十條第
一項、第二項、第十八條第一項前段、刑法第十一條前段、第五十六條、第五十一條
第五款、第三十八條第一項第二款，判決如主文。
本案經檢察官林吉泉到庭執行職務
中      華      民      國    九十二      年     五     月     二十     日
                                      臺灣屏東地方法院刑事第一庭
                                          法  官  包梅真
右正本證明與原本無異。
如不服本判決應於收受本判決送達後十日內向本院提出上訴書狀，其未敘述上訴理由
者，並得於提起上訴後十日內向本院補提理由書狀（均須按他造當事人之人數附繕本
 ）「切勿逕送上級法院」
                                          書記官  滕一珍
中      華      民      國    九十二      年     五     月     二十     日
附錄法條：
毒品危害防制條例第十條
施用第一級毒品者，處六月以上五年以下有期徒刑。
施用第二級毒品者，處三年以下有期徒刑。


司法院資訊處製作；財團法人民間司法改革基金會備份。
